{"present": {"1 Singular": {"Affirmative": "ruadh\u00f3im", "Question": "an ruadh\u00f3im?", "Negative": "n\u00ed ruadh\u00f3im"}, "2 Singular": {"Affirmative": "ruadh\u00f3nn t\u00fa", "Question": "an ruadh\u00f3nn t\u00fa?", "Negative": "n\u00ed ruadh\u00f3nn t\u00fa"}, "3 Singular": {"Male": {"Affirmative": "ruadh\u00f3nn s\u00e9", "Question": "an ruadh\u00f3nn s\u00e9?", "Negative": "n\u00ed ruadh\u00f3nn s\u00e9"}, "Female": {"Affirmative": "ruadh\u00f3nn s\u00ed", "Question": "an ruadh\u00f3nn s\u00ed?", "Negative": "n\u00ed ruadh\u00f3nn s\u00ed"}}, "1 Plural": {"Compressed": {"Affirmative": "ruadh\u00f3imid", "Question": "an ruadh\u00f3imid?", "Negative": "n\u00ed ruadh\u00f3imid"}, "Extended": {"Affirmative": "ruadh\u00f3nn muid", "Question": "an ruadh\u00f3nn muid?", "Negative": "n\u00ed ruadh\u00f3nn muid"}}, "2 Plural": {"Affirmative": "ruadh\u00f3nn sibh", "Question": "an ruadh\u00f3nn sibh?", "Negative": "n\u00ed ruadh\u00f3nn sibh"}, "3 Plural": {"Affirmative": "ruadh\u00f3nn siad", "Question": "an ruadh\u00f3nn siad?", "Negative": "n\u00ed ruadh\u00f3nn siad"}, "Passive": {"Affirmative": "ruadh\u00f3itear", "Question": "an ruadh\u00f3itear?", "Negative": "n\u00ed ruadh\u00f3itear"}}, "future": {"1 Singular": {"Affirmative": "ruadh\u00f3faidh m\u00e9", "Question": "an ruadh\u00f3faidh m\u00e9?", "Negative": "n\u00ed ruadh\u00f3faidh m\u00e9"}, "2 Singular": {"Affirmative": "ruadh\u00f3faidh t\u00fa", "Question": "an ruadh\u00f3faidh t\u00fa?", "Negative": "n\u00ed ruadh\u00f3faidh t\u00fa"}, "3 Singular": {"Male": {"Affirmative": "ruadh\u00f3faidh s\u00e9", "Question": "an ruadh\u00f3faidh s\u00e9?", "Negative": "n\u00ed ruadh\u00f3faidh s\u00e9"}, "Female": {"Affirmative": "ruadh\u00f3faidh s\u00ed", "Question": "an ruadh\u00f3faidh s\u00ed?", "Negative": "n\u00ed ruadh\u00f3faidh s\u00ed"}}, "1 Plural": {"Compressed": {"Affirmative": "ruadh\u00f3faimid", "Question": "an ruadh\u00f3faimid?", "Negative": "n\u00ed ruadh\u00f3faimid"}, "Extended": {"Affirmative": "ruadh\u00f3faidh muid", "Question": "an ruadh\u00f3faidh muid?", "Negative": "n\u00ed ruadh\u00f3faidh muid"}}, "2 Plural": {"Affirmative": "ruadh\u00f3faidh sibh", "Question": "an ruadh\u00f3faidh sibh?", "Negative": "n\u00ed ruadh\u00f3faidh sibh"}, "3 Plural": {"Affirmative": "ruadh\u00f3faidh siad", "Question": "an ruadh\u00f3faidh siad?", "Negative": "n\u00ed ruadh\u00f3faidh siad"}, "Passive": {"Affirmative": "ruadh\u00f3far", "Question": "an ruadh\u00f3far?", "Negative": "n\u00ed ruadh\u00f3far"}}, "past": {"1 Singular": {"Affirmative": "ruadh\u00f3igh m\u00e9", "Question": "ar ruadh\u00f3igh m\u00e9?", "Negative": "n\u00edor ruadh\u00f3igh m\u00e9"}, "2 Singular": {"Affirmative": "ruadh\u00f3igh t\u00fa", "Question": "ar ruadh\u00f3igh t\u00fa?", "Negative": "n\u00edor ruadh\u00f3igh t\u00fa"}, "3 Singular": {"Male": {"Affirmative": "ruadh\u00f3igh s\u00e9", "Question": "ar ruadh\u00f3igh s\u00e9?", "Negative": "n\u00edor ruadh\u00f3igh s\u00e9"}, "Female": {"Affirmative": "ruadh\u00f3igh s\u00ed", "Question": "ar ruadh\u00f3igh s\u00ed?", "Negative": "n\u00edor ruadh\u00f3igh s\u00ed"}}, "1 Plural": {"Compressed": {"Affirmative": "ruadh\u00f3mar", "Question": "ar ruadh\u00f3mar?", "Negative": "n\u00edor ruadh\u00f3mar"}, "Extended": {"Affirmative": "ruadh\u00f3igh muid", "Question": "ar ruadh\u00f3igh muid?", "Negative": "n\u00edor ruadh\u00f3igh muid"}}, "2 Plural": {"Affirmative": "ruadh\u00f3igh sibh", "Question": "ar ruadh\u00f3igh sibh?", "Negative": "n\u00edor ruadh\u00f3igh sibh"}, "3 Plural": {"Compressed": {"Affirmative": "ruadh\u00f3igh siad", "Question": "ar ruadh\u00f3igh siad?", "Negative": "n\u00edor ruadh\u00f3igh siad"}, "Extended": {"Affirmative": "ruadh\u00f3dar", "Question": "ar ruadh\u00f3dar?", "Negative": "n\u00edor ruadh\u00f3dar"}}, "Passive": {"Affirmative": "ruadh\u00f3dh", "Question": "ar ruadh\u00f3dh?", "Negative": "n\u00edor ruadh\u00f3dh"}}, "condi": {"1 Singular": {"Affirmative": "ruadh\u00f3fainn", "Question": "an ruadh\u00f3fainn?", "Negative": "n\u00ed ruadh\u00f3fainn"}, "2 Singular": {"Affirmative": "ruadh\u00f3f\u00e1", "Question": "an ruadh\u00f3f\u00e1?", "Negative": "n\u00ed ruadh\u00f3f\u00e1"}, "3 Singular": {"Male": {"Affirmative": "ruadh\u00f3fadh s\u00e9", "Question": "an ruadh\u00f3fadh s\u00e9?", "Negative": "n\u00ed ruadh\u00f3fadh s\u00e9"}, "Female": {"Affirmative": "ruadh\u00f3fadh s\u00ed", "Question": "an ruadh\u00f3fadh s\u00ed?", "Negative": "n\u00ed ruadh\u00f3fadh s\u00ed"}}, "1 Plural": {"Compressed": {"Affirmative": "ruadh\u00f3faimis", "Question": "an ruadh\u00f3faimis?", "Negative": "n\u00ed ruadh\u00f3faimis"}, "Extended": {"Affirmative": "ruadh\u00f3fadh muid", "Question": "an ruadh\u00f3fadh muid?", "Negative": "n\u00ed ruadh\u00f3fadh muid"}}, "2 Plural": {"Affirmative": "ruadh\u00f3fadh sibh", "Question": "an ruadh\u00f3fadh sibh?", "Negative": "n\u00ed ruadh\u00f3fadh sibh"}, "3 Plural": {"Compressed": {"Affirmative": "ruadh\u00f3faid\u00eds", "Question": "an ruadh\u00f3faid\u00eds?", "Negative": "n\u00ed ruadh\u00f3faid\u00eds"}, "Extended": {"Affirmative": "ruadh\u00f3fadh siad", "Question": "an ruadh\u00f3fadh siad?", "Negative": "n\u00ed ruadh\u00f3fadh siad"}}, "Passive": {"Affirmative": "ruadh\u00f3fa\u00ed", "Question": "an ruadh\u00f3fa\u00ed?", "Negative": "n\u00ed ruadh\u00f3fa\u00ed"}}, "imper": {"1 Singular": {"Affirmative": "ruadh\u00f3im!", "Negative": "n\u00e1 ruadh\u00f3im!"}, "2 Singular": {"Affirmative": "ruadh\u00f3igh!", "Negative": "n\u00e1 ruadh\u00f3igh!"}, "3 Singular": {"Male": {"Affirmative": "ruadh\u00f3dh s\u00e9!", "Negative": "n\u00e1 ruadh\u00f3dh s\u00e9!"}, "Female": {"Affirmative": "ruadh\u00f3dh s\u00ed!", "Negative": "n\u00e1 ruadh\u00f3dh s\u00ed!"}}, "1 Plural": {"Compressed": {"Affirmative": "ruadh\u00f3imis!", "Negative": "n\u00e1 ruadh\u00f3imis!"}, "Extended": {"Affirmative": "ruadh\u00f3dh muid!", "Negative": "n\u00e1 ruadh\u00f3dh muid!"}}, "2 Plural": {"Affirmative": "ruadh\u00f3ig\u00ed!", "Negative": "n\u00e1 ruadh\u00f3ig\u00ed!"}, "3 Plural": {"Compressed": {"Affirmative": "ruadh\u00f3id\u00eds!", "Negative": "n\u00e1 ruadh\u00f3id\u00eds!"}, "Extended": {"Affirmative": "ruadh\u00f3dh siad!", "Negative": "n\u00e1 ruadh\u00f3dh siad!"}}, "Passive": {"Affirmative": "ruadh\u00f3itear!", "Negative": "n\u00e1 ruadh\u00f3itear!"}}, "pastConti": {"1 Singular": {"Affirmative": "ruadh\u00f3inn", "Question": "an ruadh\u00f3inn?", "Negative": "n\u00ed ruadh\u00f3inn"}, "2 Singular": {"Affirmative": "ruadh\u00f3ite\u00e1", "Question": "an ruadh\u00f3ite\u00e1?", "Negative": "n\u00ed ruadh\u00f3ite\u00e1"}, "3 Singular": {"Male": {"Affirmative": "ruadh\u00f3dh s\u00e9", "Question": "an ruadh\u00f3dh s\u00e9?", "Negative": "n\u00ed ruadh\u00f3dh s\u00e9"}, "Female": {"Affirmative": "ruadh\u00f3dh s\u00ed", "Question": "an ruadh\u00f3dh s\u00ed?", "Negative": "n\u00ed ruadh\u00f3dh s\u00ed"}}, "1 Plural": {"Compressed": {"Affirmative": "ruadh\u00f3imis", "Question": "an ruadh\u00f3imis?", "Negative": "n\u00ed ruadh\u00f3imis"}, "Extended": {"Affirmative": "ruadh\u00f3dh muid", "Question": "an ruadh\u00f3dh muid?", "Negative": "n\u00ed ruadh\u00f3dh muid"}}, "2 Plural": {"Affirmative": "ruadh\u00f3dh sibh", "Question": "an ruadh\u00f3dh sibh?", "Negative": "n\u00ed ruadh\u00f3dh sibh"}, "3 Plural": {"Compressed": {"Affirmative": "ruadh\u00f3id\u00eds", "Question": "an ruadh\u00f3id\u00eds?", "Negative": "n\u00ed ruadh\u00f3id\u00eds"}, "Extended": {"Affirmative": "ruadh\u00f3dh siad", "Question": "an ruadh\u00f3dh siad?", "Negative": "n\u00ed ruadh\u00f3dh siad"}}, "Passive": {"Affirmative": "ruadh\u00f3it\u00ed", "Question": "an ruadh\u00f3it\u00ed?", "Negative": "n\u00ed ruadh\u00f3it\u00ed"}}, "subj": {"1 Singular": {"Affirmative": "go ruadh\u00f3 m\u00e9", "Negative": "n\u00e1r ruadh\u00f3 m\u00e9"}, "2 Singular": {"Affirmative": "go ruadh\u00f3 t\u00fa", "Negative": "n\u00e1r ruadh\u00f3 t\u00fa"}, "3 Singular": {"Male": {"Affirmative": "go ruadh\u00f3 s\u00e9", "Negative": "n\u00e1r ruadh\u00f3 s\u00e9"}, "Female": {"Affirmative": "go ruadh\u00f3 s\u00ed", "Negative": "n\u00e1r ruadh\u00f3 s\u00ed"}}, "1 Plural": {"Compressed": {"Affirmative": "go ruadh\u00f3imid", "Negative": "n\u00e1r ruadh\u00f3imid"}, "Extended": {"Affirmative": "go ruadh\u00f3 muid", "Negative": "n\u00e1r ruadh\u00f3 muid"}}, "2 Plural": {"Affirmative": "go ruadh\u00f3 sibh", "Negative": "n\u00e1r ruadh\u00f3 sibh"}, "3 Plural": {"Affirmative": "go ruadh\u00f3 siad", "Negative": "n\u00e1r ruadh\u00f3 siad"}, "Passive": {"Affirmative": "go ruadh\u00f3itear", "Negative": "n\u00e1r ruadh\u00f3itear"}}, "verbal noun": "ruadh\u00f3", "verbal adjective": "ruadh\u00f3ite"}